

Python Software Engineer

9	Ciudad de México, México	in	in/eocode
@	hola@eliasojedamedina.com	0	github.com/eocode
(3)	eliasoiedamedina.com	7	@eocode

¿QUIÉN SOY?

Soy una persona enfocada en el desarrollo de proyectos y entrega de resultados, acorde a necesidades basadas en datos, me considero persistente y adaptable a los cambios que puedan presentarse puesto que me encuentro en constante formación. En más de 4 años de mi experiencia he aprendido la importancia de tener un enfoque centrado en el usuario, el trabajo en equipo y la utilidad de lo que se realice.

Python (Django/Flask)

PHP (Laravel)

SQL (PostgreSQL - SQL Server)

Web HTML-CSS-JS (React-Apollo)

AWS - GCP

GitLab - Docker - Mongo - Scrum

Organizado Equipo Proactivo Creativo Resiliencia











EXPERIENCIA

2019 - Actualidad Emprendimiento

Software Engineer / DataScientist

Lesqui.com

Creación de plataforma para apoyar a micronegocios a iniciarse en la era digital. Acercamiento con el cliente para entender necesidades y riesgos. Diseño, pruebas e implementación.

GCP / GraphQL / PostgreSQL / Python / Django / React / Flutter

2017 - 2019

Analista de inteligencia de negocios

Centro Medico ABC

Levantamiento de requerimientos de datos en distintas áreas. Creación y administración de Data WareHouse. Generación de procesos ETL entre diferentes sistemas y archivos (SAP, HL7, CSV, Excel, ACCDB, SQL). Creación de conectores RFC para creación de extractor SAP. Desarrollo de algoritmos de detección de patrones, Creación de dashboards y visualizaciones de datos. Creación de sitio web interno para compartir información

DatawareHouse / Power BI / Tableau / Data Studio / SSDT / C# / Python

2016 - 2017

Información estratégica

Centro Medico ABC

Reportes en Excel con macros, Analisis de información y algoritmos de estandarización, Limpieza de direcciones con bases de datos de Correos de México e INEGI (DENUE).

Excel / Java / Sql Server

EDUCATION

2016 - Actualidad Capacitación

Platzi / Master

Rutas de aprendizaje: Desarrollo profesional, Bases de datos, Backend con Python y DJango, Data Science, Matemáticas para programación **Scrum SFPC**: CERT ID: 41900668.

2014 - 2017

Ingenieria en Computación

Instituto Politécnico Nacional (IPN/ESIME)

Bases matemáticas, Bases de datos (Oracle), Programación (Java, C / C++), Computo en la nube (AWS), **Especialidad en Sistemas de información**. **Certificaciones Java Oracle:** CERT ID: 2431380070CPJSE6P y CERT ID: 2431380070CAJSE7

IDIOMAS

PASATIEMPOS

INTERESES

Español - Nativo **Inglés** - Básico

Leer, Ejercicio, Cocinar, Series, Video Juegos, Música (Guitarra), Aire Libre Data Science / Machine
Learning / Data
Visualization / Data Analyst
/ Development / Data
Engineering /